臺灣宜蘭地方法院刑事判決　　　　　　　100年度訴字第398號
公　訴　人　臺灣宜蘭地方法院檢察署檢察官
被　　　告　吳建達
選任辯護人　林火炎律師
上列被告因毒品危害防制條例案件，經檢察官提起公訴（100年
度偵字第3357、3433號），本院判決如下：
    主  文
吳建達販賣第三級毒品，處有期徒刑貳年陸月，扣案之行動電話
壹具（含門號0000000000號SIM卡壹張）與未扣案之販賣第三級
毒品所得新台幣壹仟元均沒收，販賣毒品所得如全部或一部不能
沒收時，以其財產抵償之；又販賣第三級毒品，處有期徒刑貳年
陸月，扣案之行動電話壹具（含門號0000000000號SIM卡壹張）
與未扣案之販賣第三級毒品所得新台幣貳仟元均沒收，販賣毒品
所得如全部或一部不能沒收時，以其財產抵償之。應執行有期徒
刑肆年，扣案之行動電話壹具（含門號0000000000號SIM卡壹張
）與未扣案之販賣第三級毒品所得新台幣參仟元均沒收，販賣毒
品所得如全部或一部不能沒收時，以其財產抵償之。
    犯 罪 事 實
一、吳建達意圖營利，基於販賣第三級毒品愷他命之犯意，以其
    所使用行動電話門號0000000000號為聯絡工具，(一)於民國10
    0年7月11日下午3時38分許，在位於宜蘭縣礁溪火車站前之
    鑽石遊藝場，以新台幣（下同）1000元代價販賣愷他命1小
    包予劉明鑪。(二)復於同日晚上7時27分許，在位於宜蘭縣礁
    溪火車站前之鑽石遊藝場，以2000元代價販賣愷他命1小包
    予林○○（未滿18歲之少年，姓名年籍詳卷）。嗣於100年8
    月12日上午6時許，在其位於宜蘭縣頭城鎮○○路45號住處
    ，為警搜索查獲，並扣得門號0000000000號行動電話（含SI
    M卡）1具。
二、案經宜蘭縣政府警察局報請台灣宜蘭地方法院檢察署檢察官
    偵查起訴。
    理  由
一、按被告以外之人於審判外之言詞或書面陳述，除法律有規定
    者外，不得作為證據，刑事訴訟法第159條第1項定有明文。
    證人林○○、劉明鑪於警詢中之陳述，為被告吳建達以外之
    人在審判外之陳述，並經被告及辯護人否認渠等上開陳述之
    證據能力，復無刑事訴訟法第159條之1至第159條之5例外得
    為證據之情形，則依上開規定，證人林○○、劉明鑪於警詢
    中之陳述，無證據能力。
二、被告吳建達對於其交付愷他命並收取價金之主要事實，於警
    詢、偵查及本院審理時坦承不諱，核與證人劉明鑪、林○○
    於偵查及本院審理時之證述情節相符，復有被告與林○○、
    劉明鑪交易前以電話聯絡之監察譯文各1份在卷可稽，並有
    被告所有供本件聯繫販賣所用之門號0000000000行動電話（
    含SIM卡）1具扣案可證。
三、被告雖辯稱伊係以其買受愷他命之原價轉讓愷他命與劉明鑪
    及林○○，並無營利云云，證人林○○亦證稱被告以2,000
    元之價格販賣3、4公克之愷他命與伊云云。然查，近來政府
    為杜絕毒品氾濫，再三宣導民眾遠離毒品，媒體之報導既深
    且廣，對於毒品之禁絕，為民眾所熟悉，當為被告所知。政
    府對於查緝施用、轉讓及販賣毒品無不嚴格執行，且販賣毒
    品罪係屬重罪，設若無利可圖，衡情一般持有毒品者，當不
    致輕易將所持有毒品交付他人。況且，販賣愷他命價格不貲
    ，且販賣愷他命係違法行為，非可公然為之，亦無公定之價
    格，不論任何包裝，均可任意分裝增減分量，每次買賣價量
    ，亦可能隨時依雙方間之關係深淺、資力、需求量及對行情
    之認知、來源是否充裕、查緝是否嚴緊，購買者被查獲時供
    述購買對象之可能性、風險之評估等，因而異其標準，並機
    動調整，非可一概而論，是販賣之實際利得除經坦承犯行或
    價量俱臻明確外，委難查得實情，販賣之人從價差或量差中
    牟利方式雖異，其意圖營利之非法販賣行為則一。本件被告
    與林○○雖屬舊友，然與劉明鑪則非親非故，此有被告、林
    ○○與劉明鑪之供述可參。苟無利可圖，何以輕易將所持有
    毒品交付他人。況且，被告自承以5,000元向綽號「阿志」
    購得10公克之愷他命，合每公克500元，然伊於宜蘭縣礁溪
    火車站前之鑽石遊藝場前交付愷他命與林○○時，係不足4
    公克，然即已收取2,000元，乃事後林○○再打電話要被告
    補足4公克，始再行補足等情，為被告及證人林○○於本院
    審理時供述綦詳，顯見被告販賣愷他命與林○○之初，不足
    4公克即已收取2,000元，則合每公克超過500元，可見被告
    確有以量差而牟利之情節。雖其後為應林○○之要求而補足
    愷他命4公克，仍不影響其販賣時營利之意圖。再者，本件
    係因警追查林○○涉嫌在校園販賣毒品而向上追查而查獲林
    ○○之毒品來源為被告，足證被告販賣愷他命與林○○、劉
    明鑪，絕非偶一為之之轉讓行為。被告前揭之辯解，無非係
    卸責之詞，不足採信。事證明確，被告犯行應堪認定。
四、核被告所為，係犯毒品危害防制條例第4條第3項之販賣第三
    級毒品罪。被告為販賣前持有愷他命之低度行為，應分別為
    其後販賣愷他命之高度行為所吸收，不另論罪。被告於偵查
    及審判中就交付愷他命並收取價款之主要事實均自承不諱，
    堪認就本件之販賣及轉讓愷他命犯行已於偵查及審判中均自
    白，均應適用毒品危害防制條例第17條第2項之規定減輕其
    刑。被告所犯販賣第三級毒品2罪，犯意各別，行為互殊，
    應予分論併罰。爰審酌被告正值青年，竟無視政府嚴厲查緝
    毒品之禁令，販賣愷他命獲取利益，助長毒品泛濫，戕害國
    民甚至少年之身心甚鉅，惟已坦承主要罪行，犯後態度尚稱
    良好等一切情狀，分別量處如主文所示之刑，並定其應執行
    刑。扣案被告所有供聯繫買賣毒品所使用之行動電話1具（
    含0000000000號之SIM卡1張）、未扣案之販賣毒品所得合計
    3,000元，為供犯罪所用及因犯罪所得之財物，分別依毒品
    危害防制條例第19條第1項之規定宣告沒收，販賣毒品所得
    如全部或一部不能沒收時，以其財產抵償之。其餘扣案物00
    00000000號行動電話（含SIM卡）1具，被告否認為其所有；
    愷他命4小包，被告供稱係供自己施用，非供本件販賣之毒
    品，又無證據證明上開扣案物與本件犯罪有關，爰均不予宣
    告沒收。
據上論斷，應依刑事訴訟法第299條第1項前段，毒品危害防制條
例第4條第3項、第17條第2項、第19條第1項，刑法第11條、第51
條第5款判決如主文。
本案經檢察官簡志祥到庭執行職務
中    華    民    國   100    年    11    月    22    日
                  刑事第四庭  審判長法  官  黃永勝
                                    法  官  鄭貽馨
                                    法  官  謝佩玲
以上正本證明與原本無異。
如不服本判決應於收受本判決後10日內向本院提出上訴書狀，並
應敘述具體理由。若未敘述理由者，應於上訴期間屆滿後20日內
向本院補提理由書狀（均須按他造當事人之人數附繕本）。
                                    書記官  李玉雲
中    華    民    國   100    年    11    月    22    日
附錄本案論罪科刑法條全文：
毒品危害防制條例第4條第3項
製造、運輸、販賣第三級毒品者，處5年以上有期徒刑，得併科
新臺幣7百萬元以下罰金。